# 职工薪酬

提问人：chenyiwei 时间：2015-08-07 18:39:08
不需要。“百合卡”不是企业日常活动中经营的商品，因此百合卡给员工时不用再次确认为本企业的销售收入和销售成本，直接按照该卡取得时的公允价值（因为取得到发放给员工的时间间隔一般较短，此期间内公允价值变化不大）计入职工福利费即可（具体核算中需通过“应付职工薪酬——非货币性福利”过渡）。

回答人：chenyiwei
不需要。“百合卡”不是企业日常活动中经营的商品，因此百合卡给员工时不用再次确认为本企业的销售收入和销售成本，直接按照该卡取得时的公允价值（因为取得到发放给员工的时间间隔一般较短，此期间内公允价值变化不大）计入职工福利费即可（具体核算中需通过“应付职工薪酬——非货币性福利”过渡）。

提问人：jangyanbo 时间：2015-11-15 00:24:24
陈老师好！在学习《职工薪酬准则》设定受益计划 的时候有些问题向您请教！ 过去服务成本不包括下列各项： 1 、以前假定的薪酬增长金额与实际发生之间差，对支付年度服务产生的福利义务的影响 2 、企业对支付养老金增长额具有推定义务的，可自行决定养老金增加金额的高估或者是低估 3 、在没有新的福利 或福利未发生变化情况下，职工达到既定要求之后导致既定福利的增加。 请问如何理解上述准则中的文字呢，如果不作为过去服务成本的话，在发生上述事项的时候如何进行会计处理呢

回答人：chenyiwei
在实际操作中，设定受益计划的会计处理在很大程度上依赖于专业精算机构提供的测算结果。这些问题在精算过程中，精算机构会予以相应考虑，并将过去服务成本金额体现在精算报告中，在一般会计、审计人员对此可以仅作一般性了解，即如何根据精算机构提供的信息编制会计处理分录和附注中披露信息。